【裁判字號】    89,交抗,110
【裁判日期】    890612
【裁判案由】    違反道路交通管理處罰條例
【裁判全文】
臺灣高等法院刑事裁定                        八十九年度交抗字第一一號
    抗  告  人
    即受處分人  甲○○
右抗告人因違反道路交通管理處罰條例案件，不服臺灣基隆地方法院中華民國八十九
年三月二十三日裁定（八十九年度交聲字第二號），提起抗告，本院裁定如左：
    主  文
抗告駁回。
    理  由
一、按道路交通管理處罰條例第三十三條、第六十三條第一項第一款分別規定：汽車
    行駛於高速公路或設站管制之道路，而不遵管制之規定者，處汽車駕駛人新台幣
    （下同）三千元以上六千元以下罰鍰；又汽車駕駛人違反第三十三條者，除依原
    條款處罰鍰外，並記違規點數一點。又加速車道係指設於匝道與主線車道之間，
    專供汽車由匝道駛入主線車道前加速之車道，汽車行駛高速公路，不得有在加速
    車道、減速車道或單車道之匝道上超越前車或倒車之行為，高速公路交通管制規
    則第二條第八款、第九條第一項第三款分別定有明文。
二、原處分意旨略以：異議人於民國八十八年十一月三十日十五時十五分，駕駛車號
    Ｂ九─六０七號營業小客車，行經國道一號公路南下五十五點四公里處，因該路
    段車流量大，而利用中壢休息站入口加速車道超越前車，經巡邏隊員當場攔停舉
    發，此有內政部警政署國道公路警察局舉發違反道路交通管理事件通知單一紙在
    卷可按。原異議意旨略以高速公路交通管制規則第九條第一項第三款之規定並無
    明文禁止利用加速車道超車云云。
三、原裁定以依據高速公路交通管制規則第二條第八款之規定「加速車道指設於匝道
    與主線車道間，專供汽車由匝道駛入主線車道前加速之車道」，換言之，加速車
    道係高速公路上專門設置作為汽車由匝道駛入主線車道前加速使用之車道，並不
    得作為超越前車之車道使用，且為維持高速公路上之交通秩序，高速公路交通管
    制規則第九條第一項第三款之規定，顯然係在規範汽車於加速車道上超越前車時
    即應予以處罰，異議人復不否認有於前揭時地利用加速車道超越前車之事實，前
    揭說明所示，異議人駕駛上開車輛違規利用加速車道超越前車，即非法之所許。
    原處分機關依據道路交通管理處罰條例第三十三條、第六十三條第一項第一款之
    規定裁處罰鍰三千元，並記違規點數一點，爰依道路交通案件處理辦法第十九條
    ，駁回其異議。
四、本院經核閱相關卷證，認原裁定並無不當。抗告意旨略以：本件紅單上違規事項
    為「利用加速道路超車」，依高速公路交通管制規則，並無此條款規定，則何來
    違規之有，既無違規就不須處罰云云。經查，高速公路交通管制規則第二條第八
    款規定：「加速車道指設於匝道與主線車道間，『專供』汽車由匝道駛入主線車
    道前加速之車道」，既為『專供』，乃為匝道之車輛專用，主線車輛自不得利用
    該道路超車，又同規則第九條第一項第三款之規定，即規範汽車行駛高速公路，
    不得在加速車道上超越前車。綜上所述，抗告人抗告意旨空言指摘，非有理由，
    應予駁回。
據上論結，應依道路交通案件處理辦法第二十六條，刑事訴訟法第四百十二條，裁定
如主文。
中    華    民    國    八十九    年       六       月        十二      日
                            臺灣高等法院刑事第五庭
                                審判長法  官  曾  德  水
                                      法  官  林  立  華
                                      法  官  楊  貴  雄
右正本證明與原本無異。
不得再抗告。
                          書記官  王  敬  端
中    華    民    國    八十九    年       六       月        十五      日


司法院資訊處製作；財團法人民間司法改革基金會備份。
